臺灣板橋地方法院刑事判決　　　　　　　96年度訴字第2304號
公　訴　人　臺灣板橋地方法院檢察署檢察官
被　　　告　乙○○
選任辯護人　成介之　律師
上列被告因違反槍砲彈藥刀械管制條例等案件，經檢察官提起公
訴〔９６年度偵字第１１７８３號〕；本院判決如下：
    主  文
乙○○未經許可，寄藏可發射子彈具有殺傷力之改造手槍，處有
期徒刑參年，併科罰金新臺幣拾萬元，併科之罰金如易服勞役，
以新臺幣壹仟元折算壹日，扣案如附表壹所示物品，沒收；又以
加害生命之事，恐嚇他人致生危害於安全，處有期徒刑參月；應
執行有期徒刑參年貳月，併科罰金新臺幣拾萬元，併科之罰金如
易服勞役，以新臺幣壹仟元折算壹日，扣案如附表壹所示物品，
沒收。
被訴傷害部分，公訴不受理。
    事  實
甲、乙○○明知具殺傷力之槍枝為槍砲彈藥刀械管制條例規定之
    違禁物，竟基於寄藏槍枝之犯意，於民國〔下同〕９５年９
　　月間，在臺北縣蘆洲市○○路８７巷１號５樓，未經許可，
  　受姓名年籍不詳、綽號『士漢』之成年男子所寄，允為代藏
    附表壹所示具殺傷力之改造手槍壹枝〔含彈匣壹個〕。嗣於
    ９６年５月２０日１時３０分許，在上開住處前，因丙○○
    所飼養之犬對乙○○吠叫，乙○○因而心生不滿，遂返回其
    住處取出上開改造手槍後，再返回該處，基於恐嚇犯意，持
    該改造手槍朝丙○○方向，作勢扣住扳機，以此加害生命之
    方式恐嚇丙○○，使其心生畏懼，致生危害於安全。嗣丙○○之父丁○○、母甲○○到該處後，丁○○見狀立即衝向乙○○，欲奪下該改造手槍，詎乙○○延續上揭恐嚇犯意，接
    續以『我知道你們在哪裡開店，我要給你們死』等加害生命
    之事恐嚇丁○○、甲○○，使其等心生畏懼，致生危害於安
    全。嗣丙○○、丁○○合力將該改造手槍奪下，再經丙○○
    報警處理，乙○○始為警查獲，並扣得附表壹所示改造該手
    槍。
乙、案經丙○○、丁○○、甲○○訴由臺北縣政府警察局蘆洲分
    局報請臺灣板橋地方法院檢察署檢察官偵查起訴。
    理  由
甲、有罪部分：
    壹、刑事訴訟法第１５９條第１項雖規定，被告以外之人於
        審判外之言詞或書面陳述，除法律有規定外，不得作為
        證據。惟同法第１５９條之５明定：「被告以外之人於
        審判外之陳述，雖不符前四條之規定，而經當事人於審
        判程序同意作為證據，法院審酌該言詞陳述或書面陳述
        作成時之情況，認為適當者，亦得為證據。」、「當事
        人、代理人或辯護人於法院調查證據時，知有第一百五
        十九條第一項不得為證據之情形，而未於言詞辯論終結
        前聲明異議者，視為有前項之同意。」，其立法理由在
        於傳聞證據未經當事人之反對詰問予以核實，乃排斥其
        證據能力。惟當事人如放棄對原供述人之反對詰問權，
        於審判程序表示同意該等傳聞證據可作為證據，此時，
        法院除認該傳聞證據欠缺適當性外，自可承認其證據能
        力。又當事人、代理人或辯護人於調查證據時，知有刑
        事訴訟法第１５９條第１項不得為證據之情形，卻表示
        「對於證據調查無異議」、「沒有意見」、「不知道」
        等意思，而未於言詞辯論終結前聲明異議者，應視為已
        有將該等傳聞證據採為證據之同意。經查，辯護人曾於
        本院行準備程序時陳述「證人〔指丙○○、丁○○、甲○○〕於警詢中陳述，認為審判外陳述，無證據能力。
        」〔參見本院９６年７月３０日審判筆錄第３頁〕，惟
        於審判期日，就本院詢以「對檢察官所提出證人丁○○
　　　　、丙○○、甲○○先前於警詢、偵訊中陳述之證據能力
  　　　，有何意見？」，被告與辯護人均陳述「沒意見。」〔
    　　參見本院９６年９月１２日審判筆錄第４頁〕，未於言
      　詞辯論終結前聲明異議，應視為已捨棄其於準備程序之
        爭執，有將該等傳聞證據採為證據之同意。
    貳、事實欄所示事實，業據被告坦承不諱〔參見本院９６年
        ９月１２日審判筆錄〕，核與告訴人丙○○、丁○○、
        甲○○指訴被害情節，偵訊時結證情節〔參見偵卷第１
        ６頁至第２５頁，第５４頁至第５９頁，第６１頁至第
        ６３頁〕，互核相符，復有〔一〕扣案如附表壹所示物
        品。〔二〕現場照片〔附偵卷第４１頁〕〔三〕內政部
        警政署刑事警察局９６年６月６日刑鑑字第０９６００
        ８２１３１號槍彈鑑定書〔附偵卷第６４頁至第６６頁
        〕等足佐，堪認被告自白情節，與事實相符，足為認定
　　　　上事實之依據。且查：扣案如附表壹所示槍枝〔含彈匣
　　　　壹個，槍枝管制編號：0000000000號〕，係
　　　　改造手槍，由ＷＡＬＴＨＥＲ廠ＰＰＫ／Ｓ型半自動手
　　　　槍製造之槍枝，換裝土造金屬槍管而成，擊發功能正常
　　　　，可供擊發適用之子彈使用，具殺傷力，業據內政部警
  　　　政署刑事警察局鑑驗明確，有上引槍彈鑑定書足參。本
        件事證明確，被告之上揭犯行，堪予認定。
  　參、核被告所為，係犯槍砲彈藥刀械管制條例第８條第４項
    　　之寄藏可發射子彈具有殺傷力之改造手槍罪、刑法第３
　      ０５條之恐嚇危害安全罪；其於事實欄所示時、地，接
        續以一行為恐嚇丙○○、丁○○、甲○○參人，有同種
        想像競合犯關係，應從一重論以恐嚇危害安全罪；所犯
        上列貳罪，犯意各別、行為互殊，應分論併罰；爰審酌
        被告犯罪之動機、目的、手段、所致危害，暨犯罪後態
        度等一切情狀，量處如主文所示之刑，並定其應執行之
        刑，暨就併科之罰金，諭知易服勞役之折算標準。扣案
        如附表壹所示物品，係違禁物，依法諭知沒收。
乙、告訴乃論之罪，經告訴人撤回告訴部分：
　　壹、公訴意旨另以：乙○○於９６年５月２０日１時３０分
　　　　許，在臺北縣蘆洲市○○路８７巷１號５樓住處前，基
　　　　於普通傷害犯意，徒手毆打丙○○手臂，並用牙齒咬丙○○之手臂，使丙○○受有上肢多處擦傷、挫傷等傷害
　　　  。因認被告涉刑法第２７７條第１項普通傷害犯嫌。
　　貳、按告訴乃論之罪，告訴人於第一審辯論終結前得撤回其
　　　　告訴，又告訴經撤回者，應諭知不受理之判決，刑事訴
　　　　訟法第２３８條第１項、第３０３條第３款定有明文。
　　參、本件告訴人丙○○告訴被告乙○○傷害案件，起訴書認
　　　　被告係觸犯刑法第２７７條第１項之罪，依同法第２８
　　　　７條前段之規定，須告訴乃論。茲據告訴人丙○○撤回
　　　　其告訴，有撤回告訴狀在卷足稽，爰諭知不受理之判決
  　　　。
據上論斷，應依刑事訴訟法第２９９條第１項前段、第３０３條
第３款，槍砲彈藥刀械管制條例第８條第４項，刑法第１１條前
段、第５５條、第３０５條、第４２條第３項、第５１條第５款
、第３８條第１項第１款，刑法施行法第１之１條第１項、第２
項，判決如主文。
本案經檢察官劉仕國到庭執行職務。
中　　華　　民　　國　　96　　年　　9 　　月　　28　　日
                  刑事第一庭  審判長法　官  陳恆寬
                                    法　官  張江澤
                                    法　官  陳福來
以上正本證明與原本無異。
如不服本判決應於送達後10日內向本院提出上訴狀。
　　                                書記官  林兆嘉
中　　華　　民　　國　　96　　年　　9 　　月　　29　　日
附表壹：
┌──┬──────────┬────┬───────┐
│編號│品　　　　　　　　名│數　　量│備　　　　　註│
├──┼──────────┼────┼───────┤
│一  │改造槍枝〔含彈匣壹個│壹枝    │內政部警政署刑│
│    │，槍枝管制編號：１１│        │事警察局刑鑑字│
│    │00000000號〕│        │第０９６００８│
│    │                    │        │２１３１號槍彈│
│    │                    │        │鑑定書附偵卷第│
│    │                    │        │６６頁至第６７│
│    │                    │        │頁。          │
└──┴──────────┴────┴───────┘
附錄壹：本件論罪科刑參考法條：
刑法第３０５條：
以加害生命、身體、自由、名譽、財產之事，恐嚇他人致生危害
於安全者，處二年以下有期徒刑、拘役或三百元以下罰金。
槍砲彈藥刀械管制條例第８條：
未經許可，製造、販賣或運輸鋼筆槍、瓦斯槍、麻醉槍、獵槍、
空氣槍或第四條第一項第一款所定其他可發射金屬或子彈具有殺
傷力之各式槍砲者，處無期徒刑或五年以上有期徒刑，併科新臺
幣一千萬元以下罰金。
未經許可，轉讓、出租或出借前項所列槍枝者，處五年以上有期
徒刑，併科新臺幣一千萬元以下罰金。
意圖供自己或他人犯罪之用，而犯前二項之罪者，處無期徒刑或
七年以上有期徒刑，併科新臺幣一千萬元以下罰金。
未經許可，持有、寄藏或意圖販賣而陳列第一項所列槍枝者，處
三年以上十年以下有期徒刑，併科新臺幣七百萬元以下罰金。
第一項至第三項之未遂犯罰之。
附錄貳：告訴人、被害人、被告上訴權利告知書：
一、如果您是告訴人或被害人而對本判決不服，請書具不服的理
    由狀，向臺灣板橋地方法院檢察署提出聲請，請求檢察官上
    訴。但要注意可以上訴的期間只有１０天，而且這項可以上
    訴的期間，是以檢察官收受判決正本的日期起算，不是從您
    收到判決以後起算。
二、如果您是被告而對本判決不服，可以在您收到判決後１０天
    內提起上訴，而上訴的目的，既然是希望改變原來的判決，
    所以您的上訴狀一定要記載上訴的具體理由。
三、如果您是被告，也可以在１０天的上訴期間內，先行提出上
    訴狀，但要注意在１０天上訴期間屆滿後的２０天內，向原
    來判決的法院，補提上訴理由狀。
四、如果您有什麼訴訟程序的疑問，可以就近到任何法院的聯合
    服務中心洽詢，也可以依照法律扶助法的規定，向法律扶助
    基金會請求法律扶助。
    法律扶助基金會板橋分會
    　　　地址：臺北縣板橋市○○路○段268號10樓
　　　　　電話：(00)0000-0000
　　　　　傳真：(00)0000-0000
          Email:banciao@laf.org.tw
    法律扶助基金會臺北分會
　　　    地址：臺北市○○○路○段200號6樓
　　　　　電話：(00)0000-0000
　　　　　傳真：(00)0000-0000
　　　　　Email:taipei@laf.org.tw
